臺灣高等法院臺中分院刑事判決
110年度上訴字第1631號

上  訴  人  
即  被  告  吳偉亦




指定辯護人  本院公設辯護人陳秋靜
上列上訴人即被告因違反毒品危害防制條例等案件，不服臺灣臺
中地方法院108年度訴字第489號、109年度訴字第975號中華民國
110年3月2日第一審判決（起訴及追加起訴案號：臺灣臺中地方
檢察署107年度偵字第30121號、107年度毒偵字第4531號、108年
度偵字第699、3743、27716號），提起上訴，本院判決如下：
    主      文
原判決撤銷。
甲○○犯如附表所示之各罪，各處如附表主文欄所示之宣告刑及沒
收。應執行有期徒刑伍年肆月，沒收部分併執行之。
    事實及理由
壹、犯罪事實：
  甲○○明知海洛因係毒品危害防制條例第2條第2項第1款所稱之
    第一級毒品，甲基安非他命係毒品危害防制條例第2條第2項
    第2款所稱之第二級毒品，依法均不得持有、販賣、施用，
    竟分別為下列行為：
　　㈠甲○○見販賣毒品有利可圖，竟與黃玉芳（所涉犯行另由檢
      察官偵辦）共同基於販賣第二級毒品牟取利潤之犯意聯絡
      ，由甲○○於民國107年3月30日2時32分許，先以行動電話
      內通訊軟體微信（暱稱「站住、不要動」）與陳皓軒聯絡
      約定交易1臺錢（約3.75公克）甲基安非他命後，於同日3
      時許，雙方在甲○○位在臺南市○○區○○路000號6樓之租屋處
      碰面，甲○○交付甲基安非他命1包予陳皓軒，陳皓軒則於
      同日3時3分許以自己所申設中國信託商業銀行帳號000000
      0000000000號帳戶（下稱A帳戶）匯款毒品價金新臺幣（
      下同）3,500元至黃玉芳所申設中華郵政股份有限公司西
      港郵局帳號00000000000000號帳戶（下稱甲帳戶，實際匯
      入5,000元，其中1,500元係償還積欠甲○○之債務）。
　　㈡甲○○與黃玉芳（所涉犯行另由檢察官偵辦）共同基於販賣
      第二級毒品牟取利潤之犯意聯絡，由甲○○於107年4月2日
      晚上至107年4月3日4時14分許，先以行動電話內通訊軟體
      微信（暱稱「站住、不要動」）與陳皓軒聯絡約定交易0.
      5臺錢甲基安非他命後，陳皓軒依甲○○指示於107年4月2日
      4時1分許以A帳戶匯款入甲帳戶之3,500元支付毒品價金，
      再於107年4月3日5時許前往甲○○位在臺南市○區○○路000巷
      00號7樓之租屋處，由黃玉芳交付甲基安非他命1包予陳皓
      軒，而完成交易。
　　㈢甲○○基於販賣第二級毒品牟取利潤之犯意，於107年10月初
      某日，先以通訊軟體BBM與林豐毅聯絡約定交易甲基安非
      他命後，林豐毅即駕車搭載吳浚豪前往甲○○所承租位在臺
      南市安南區安和路之套房，由林豐毅上樓與甲○○碰面，甲
      ○○當場交付甲基安非他命1包予林豐毅，並同意林豐毅賒
      欠毒品價金2,000元。之後林豐毅下樓與吳浚豪會合，覓
      地將該包甲基安非他命取出若干供兩人施用，剩餘之甲基
      安非他命則兩人朋分。
　　㈣甲○○基於販賣第二級毒品牟取利潤之犯意，於107年10月中
      旬某日，先以通訊軟體BBM與林豐毅聯絡約定交易甲基安
      非他命後，林豐毅即駕車前往甲○○所承租位在臺南市東區
      之套房與甲○○碰面，甲○○當場交付甲基安非他命1包予林
      豐毅，並同意林豐毅賒欠毒品價金2,000元。
　　㈤甲○○基於販賣第二級毒品牟取利潤之犯意，於107年10月21
      日與蔡奕震（所為犯行由原審另行審結）以通訊軟體微信
      聯繫後，於同日4時許，雙方在臺中市西屯區朝馬路8號之
      「和欣客運」朝馬轉運站外碰面，甲○○交付甲基安非他命
      1包（重約250公克）予蔡奕震，並向蔡奕震收取10萬元之
      毒品價金。
　　㈥緣蔡奕震因販賣毒品等案件，於107年10月21日18時50分許
      為警緝獲，蔡奕震為配合員警查緝毒品來源，遂以通訊軟
      體微信與甲○○聯絡，佯稱欲購買16萬元、重約500公克之
      甲基安非他命，甲○○基於販賣第二級毒品牟取利潤之犯意
      而應允後，蔡奕震遂偕同員警於107年10月22日1時50分許
      至甲○○在臺南市○區○○街000巷00弄0號4樓之日租套房樓下
      ，待甲○○出門欲進行交易時旋即為警查獲，甲○○之販賣行
      為因而未遂。
　　㈦甲○○前於105年間經法院裁定移送觀察、勒戒，於105年12
      月18日因無繼續施用傾向出所。竟仍基於持有第一級毒品
      純質淨重10公克以上之犯意，於107年10月19日19、20時
      許，在臺南市○區○○○○○○○號「亮怡」真實姓名年籍不詳之
      人取得第一級毒品海洛因2包（總純質淨重13.09公克）後
      ，欲供己施用而持有之。其復基於施用第一級毒品海洛因
      及第二級毒品甲基安非他命之犯意，於107年10月20日某
      時許，在臺南市○區○○街000巷00弄0號4樓之日租套房，以
      自上開海洛因中取出若干，摻入甲基安非他命，置入玻璃
      吸食器內燒烤施用之方式，同時施用第一級毒品、第二級
      毒品1次。
　嗣甲○○於上開時、地為警查獲，經警徵得其同意後搜索其上
    揭日租套房，扣得第一級毒品海洛因2包（合計淨重16.89公
    克，驗餘淨重16.86公克，總純質淨重13.09公克）、第二級
    毒品甲基安非他命24包（合計淨重1,146.73公克，驗餘淨重
    1,146.17公克，總純質淨重1,099.81公克）、蘋果廠牌行動
    電話2具、電子磅秤3臺、夾鏈袋3包、吸食器1組、玻璃球3
    個。員警並於同日12時20分許採取甲○○之尿液，送鑑驗結果
    呈甲基安非他命、嗎啡陽性反應，而悉上情。
　案經臺中市政府警察局第一分局報告及臺南市政府警察局第
    五分局、新營分局報告臺灣臺南地方檢察署陳請臺灣高等檢
    察署檢察長核轉臺灣臺中地方檢察署檢察官偵查起訴及追加
    起訴。
貳、認定犯罪事實所憑證據及理由：
　證據能力部分：　
　　㈠按司法警察機關使用之誘捕方式辦案大致區分為兩種類型
      ，一為「犯意創造型」誘捕，一為「機會提供型」誘捕。
      前者，又稱為「陷害教唆」，係指行為人原無犯罪意思，
      因受他人（如便衣警察）之引誘，始萌生犯意，進而著手
      實行犯罪構成要件行為而言，此種情形所取得之證據，因
      違反正當法律程序，且逾越偵查犯罪之必要程度，應無證
      據能力。後者，又稱為「機會教唆」，係指行為人原本即
      有犯罪之意思，其從事犯罪構成要件行為之犯意，並非他
      人（如便衣警察）所創造，司法警察僅係利用機會加以誘
      捕，此種情形之犯罪行為人原本具有犯意，並非司法警察
      所造意，司法警察僅係運用設計引誘之偵查技巧（俗稱釣
      魚），使其暴露犯罪事證而加以逮捕偵辦，並未違反憲法
      對於基本人權之保障，且於公共利益之維護有其必要性，
      故依此所取得之證據具有適法之證據能力，法院自得採為
      論罪科刑之依據（最高法院107 年度臺上字第4278號判決
      意旨參照）。查本件上訴人即被告甲○○（下稱被告）所為
      前開犯罪事實欄㈥所示之犯行，係喬裝買家之蔡奕震依警
      員指示釣魚辦案而向被告購買毒品，被告前於107年10月2
      1日4時許曾與蔡奕震進行甲基安非他命之交易，本次犯行
      蔡奕震於同日遭查獲後，依警方指示再向被告甲○○表示欲
      購買甲基安非他命，被告隨即應允，並於同日向董正仁購
      得重約1公斤之甲基安非他命後，前往交易地點欲進行交
      易等情，業經被告供述在卷（見臺灣臺中地方檢察署107
      年度毒偵字第4531號卷《下稱毒偵4531卷》第41、43頁），
      足認被告於本件案發時，本即有販賣第二級毒品之甲基安
      非他命之犯意，揆諸前揭最高法院判決意旨，應認為本件
      警方之偵查屬於合法誘捕偵查，而非屬學理上所稱之「陷
      害教唆」，所取得犯罪證據應有證據能力。
　　㈡次按被告以外之人於審判外之言詞或書面陳述，除法律有
      規定者外，不得作為證據；又被告以外之人於審判外之陳
      述，雖不符合同法第159條之1至第159條之4規定，但經當
      事人於審判程序同意作為證據，法院審酌該言詞陳述或書
      面陳述作成時之情況，認為適當者，亦得為證據。當事人
      、代理人或辯護人於法院調查證據時，知有第159條第1項
      不得為證據之情形，而未於言詞辯論終結前聲明異議者，
      視為有前項之同意，刑事訴訟法第159條第1項及第159條
      之5分別定有明文。核其立法意旨在於傳聞證據未經當事
      人之反對詰問予以核實，原則上先予排除。惟若當事人已
      放棄反對詰問權，於審判程序中表明同意該等傳聞證據可
      作為證據；或於言詞辯論終結前未聲明異議，基於尊重當
      事人對傳聞證據之處分權，及證據資料愈豐富，愈有助於
      真實發見之理念，且強化言詞辯論主義，使訴訟程序得以
      順暢進行，上開傳聞證據亦均具有證據能力。查檢察官、
      被告及辯護人對本判決以下所引用被告以外之人於審判外
      之陳述均同意有證據能力（見本院1631卷第195頁），且
      本院審酌上開傳聞證據作成時，並無違法不當或證明力明
      顯過低之瑕疵，認為以之作為本案之證據亦屬適當，是上
      揭傳聞證據自具有證據能力。
　　㈢以下引用之其餘非供述證據，檢察官、被告及其辯護人於
      本院審理中，均未爭執證據能力，且本院審酌各該證據均
      非屬違法取得之證據，復經本院於審判期日就該等證據進
      行調查、辯論，是以依法均得作為證據使用。
  得心證之理由：　　
　　㈠有關犯罪事實欄㈠至㈥部分：
　    ⒈被告於警詢、原審及本院準備程序、審理時對上開犯罪
        事實欄㈠至㈥之犯罪事實均坦承不諱（見臺南市政府警
        察局第五分局南市警五偵字第1080003883號卷《下稱南
        警卷》第2至3頁、臺灣臺中地方檢察署108年度偵字第27
        716號卷《下稱偵27716卷》第80至82頁、107年度偵字第3
        0121號卷《下稱偵30121卷》第18至19頁、第115頁正、反
        面、原審108年度訴字第489號卷《下稱原審489卷》二第1
        02頁、原審489卷三第320頁、原審109年度訴字第975號
        卷《下稱原審975卷》第72至73頁、本院1631卷第174、23
        8至241頁），核與證人陳皓軒、吳浚豪、林豐毅、蔡奕
        震於警詢及偵訊時之證述情節相符（見南警卷第10頁正
        、反面、第12頁反面、第13頁反面至第15頁；臺灣臺南
        地方檢察署108年度偵字第1071號卷《下稱偵1071卷》第2
        4至26頁反面、第117至119頁、臺南市政府警察局新營
        分局南市警營偵字第1080221323號卷《下稱營警卷》第9
        至10、15至17頁、偵27716卷第51至59頁、臺灣臺南地
        方檢察署108年度營偵字第886號卷《下稱營偵886卷》第2
        0至22頁反面、第25頁反面至第27頁反面、第33頁正、
        反面、臺灣臺中地方檢察署107年度毒偵字第4529號卷《
        下稱毒偵4529卷》第46至47頁、偵30121卷第106頁反面
        、臺灣臺中地方檢察署107年度偵字第30122號卷《下稱
        偵30122卷》第289頁），復有陳皓軒指認犯罪嫌疑人紀
        錄表（見南警卷第25至26頁）、陳皓軒之行動電話內微
        信與「站住、不要動」於107年3月30日通聯畫面及A帳
        戶交易成功通知畫面（見南警卷第32至33頁、第42頁；
        偵1071卷第33至35頁）、陳皓軒之行動電話內微信與「
        站住、不要動」於107年4月2日至107年4月3日通聯畫面
        （見南警卷第37至40頁；偵1071卷第27至29頁）、A帳
        戶客戶資料及存款交易明細（見南警卷第29至30頁；偵
        1071卷第48頁、第84頁正、反面）、甲帳戶客戶基本資
        料及客戶歷史交易清單（見南警卷第31頁；偵1071卷第
        40、43頁）、林豐毅指認犯罪嫌疑人紀錄表（見營警卷
        第11至13頁）、吳浚豪指認犯罪嫌疑人紀錄表（見營警
        卷第18至19頁）、蔡奕震指認犯罪嫌疑人紀錄表（見毒
        偵4529卷第51至55頁）在卷可查。且員警於107年4月3
        日8時50分許搜索證人陳皓軒之臺南市○區○○路0段000號
        住處，扣得其於犯罪事實欄㈡所示時、地向被告購入之
        甲基安非他命1包（毛重1.53公克）乙節，亦有臺灣臺
        南地方法院107年聲搜字321號搜索票、臺南市政府警察
        局第五分局搜索扣押筆錄及扣押物品目錄表附卷可稽（
        見南警卷第27至28頁反面）及甲基安非他命1包扣案可
        佐。員警另於107年10月21日18時50分許在臺中市○○區○
        ○路000號前緝獲蔡奕震，扣得第二級毒品甲基安非他命
        2包（總純質淨重6.17公克），蔡奕震再帶同員警至其
        臺中市○○區○○路000號租屋處搜索，扣得第二級毒品甲
        基安非他命11包（總純質淨重205.28公克）等節，亦有
        自願受搜索同意書、臺中市政府警察局第一分局搜索扣
        押筆錄及扣押物品目錄表（見毒偵4529卷第57至63頁、
        第67頁、第69至77頁）、扣案物相片（見偵30122卷第1
        63至167頁、第179頁）、內政部警政署刑事警察局107
        年11月29日刑鑑字第1078008692號鑑定書（見偵30122
        卷第279至280頁）在卷可參，及第二級毒品甲基安非他
        命2包（總純質淨重6.17公克）、第二級毒品甲基安非
        他命11包（總純質淨重205.28公克）扣案可佐。又員警
        搜索被告之臺南市○區○○街000巷00弄0號4樓之日租套房
        ，扣得被告持以聯繫陳皓軒、林豐毅、蔡奕震販賣甲基
        安非他命之蘋果廠牌型號IPHONE 8行動電話1具（含門
        號0000000000號晶片卡1張）、分裝甲基安非他命販賣
        使用之電子磅秤3臺、夾鏈袋3包乙節，亦有臺中市政府
        警察局第一分局搜索扣押筆錄及扣押物品目錄表、扣案
        物相片在卷可參（見偵30121卷第26至31頁、第44頁、
        第50至51頁；毒偵4531卷第91、103、105頁），及蘋果
        廠牌型號IPHONE 8行動電話1具（含門號0000000000號
        晶片卡1張）、電子磅秤3臺、夾鏈袋3包扣案可佐。足
        認被告上開任意性自白，核與事實相符，堪予採信。
　    ⒉又販賣毒品者，其主觀上須有營利之意圖，且客觀上有
        販賣之行為，即足構成，至於實際上是否已經獲利，則
        非所問。即於有償讓與他人之初，係基於營利之意思，
        並著手實施，而因故無法高於購入之原價出售，最後不
        得不以原價或低於原價讓與他人時，仍屬販賣行為。有
        償轉讓者，必須始終無營利之意思，而以原價或低於原
        價讓與他人，才可認為不屬於販賣行為，而僅以轉讓罪
        論處。衡以近年來毒品之濫用，危害國民健康與社會安
        定日益嚴重，治安機關對於販賣或施用毒品之犯罪行為
        ，無不嚴加查緝，各傳播媒體對於政府大力掃毒之決心
        亦再三報導，已使毒品不易取得且物稀價昂，苟被告於
        有償交付毒品之交易過程中無利可圖，縱屬至愚，亦無
        甘冒被取締移送法辦判處重刑之危險而平白從事上開毒
        品交易之理。是其販入之價格必較其出售之價格為低，
        而有從中賺取買賣價差或量差牟利之意圖及事實，應屬
        合理認定。又販賣毒品係違法行為，非可公然為之，而
        毒品亦無公定價格，係可任意分裝增減分量及純度，且
        每次買賣之價格、數量，亦隨時依雙方之關係深淺、資
        力、需求量、對行情之認知、來源是否充裕、查緝是否
        嚴緊、購買者被查獲時供述購買對象之可能風險之評估
        等因素，而異其標準，機動調整，非可一概論之。從而
        販賣之利得，除非經行為人詳細供出所販賣之毒品之進
        價及售價，且數量俱臻明確外，實難察得其交易實情，
        然販賣者從價差或量差中牟利，方式雖異，惟其販賣行
        為意在營利則屬同一。從而，舉凡「有償交易」，除足
        以反證行為人確係另基於某種非圖利本意之關係外，通
        常尚難因無法查悉其精確之販入價格，作為是否高價賣
        出之比較，諉以無營利之意思而阻卻販賣犯行之追訴（
        最高法院107年度臺上字第2233號判決參照）。本件被
        告犯罪事實欄㈠至㈥所示之毒品交易均係有償交易，被
        告於本院準備程序中供稱：販賣甲基安非他命之利潤，
        是賺我自己施用的部分，我購入之毒品，會留取部分自
        己施用，再以原價賣出等語（見本院1631卷第175頁）
        ，見被告主觀上確有藉由販賣毒品交易賺取價差之營利
        意圖。
　　㈡有關犯罪事實欄㈦部分：
　    被告於警詢、偵訊、原審及本院準備程序、審理時對上開
      犯罪事實欄㈦之犯罪事實坦承不諱（見偵30121卷第18頁
      、第20頁、第115頁至第115頁反面、原審489卷二第102頁
      、原審489卷三第320頁、本院1631卷第175、241頁），且
      員警搜索被告之臺南市○區○○街000巷00弄0號4樓之日租套
      房，扣得第一級毒品海洛因2包（總純質淨重13.09公克）
      、吸食器1組、玻璃球3個等節，有臺中市政府警察局第一
      分局搜索扣押筆錄及扣押物品目錄表、扣案物相片（見偵
      30121卷第26至31頁、第44、46、49頁；毒偵4531卷第91
      、95、101頁）、法務部調查局濫用藥物實驗室107年11月
      13日調科壹字第10723027880號鑑定書（見偵30121卷第16
      0頁）在卷可參，及第一級毒品海洛因2包（總純質淨重13
      .09公克）、吸食器1組、玻璃球3個扣案可佐。又員警於1
      07年10月22日12時20分許採取被告之尿液，送鑑驗結果呈
      甲基安非他命、嗎啡陽性反應，亦有臺中市政府警察局第
      一分局採集尿液鑑定同意書、臺中市政府警察局第一分局
      代號與真實姓名對照表（見偵30121卷第35至36頁）、詮
      訢科技股份有限公司編號7A240113號濫用藥物尿液檢驗報
      告（見毒偵4531卷第133頁）在卷可考。足認被告上開任
      意性自白，核與事實相符，堪予採信。
　　㈢綜上所述，本案事證明確，被告之犯行洵堪認定，應依法
      論科。
參、論罪科刑之理由：
　被告行為後，毒品危害防制條例第4條第2項、第17條第2項、
    第23條規定業於109年1月15日修正，並於同年7月15日施行
    ，茲比較如下：
　　㈠修正前毒品危害防制條例第4條第2項規定：「製造、運輸
      、販賣第二級毒品者，處無期徒刑或7年以上有期徒刑，
      得併科新臺幣1千萬元以下罰金」。修正後則規定：「製
      造、運輸、販賣第二級毒品者，處無期徒刑或10年以上有
      期徒刑，得併科新臺幣1千5百萬元以下罰金」。經比較修
      正前、後之規定，修正後之法定刑提高，以修正前之規定
      較有利被告。
　　㈡修正前毒品危害防制條例第17條第2項規定：「犯第4條至
      第8條之罪於偵查及審判中均自白者，減輕其刑」；修正
      後則規定「犯第4條至第8條之罪於偵查及歷次審判中均自
      白者，減輕其刑」。修正後就被告自白犯罪減輕其刑之適
      用，變更為「於偵查及歷次審判中均自白」，修正後之要
      件須於「歷次」審判中均自白犯罪始得依該條規定減輕其
      刑，其減輕其刑之要件較修正前為嚴苛，經比較新舊法規
      定，修正後之規定顯然並未較有利於被告。
    ㈢修正前毒品危害防制條例第23條規定「依第二十條第二項
      強制戒治期滿，應即釋放，由檢察官為不起訴之處分或少
      年法院（地方法院少年法庭）為不付審理之裁定。觀察、
      勒戒或強制戒治執行完畢釋放後，五年內再犯第十條之罪
      者，檢察官或少年法院（地方法院少年法庭）應依法追訴
      或裁定交付審理」，修正後該條例第23條則規定「依第二
      十條第二項強制戒治期滿，應即釋放，由檢察官為不起訴
      之處分或少年法院（地方法院少年法庭）為不付審理之裁
      定。觀察、勒戒或強制戒治執行完畢釋放後，三年內再犯
      第十條之罪者，檢察官或少年法院（地方法院少年法庭）
      應依法追訴或裁定交付審理」。依修正前該條例第23條第
      2項規定，被告於觀察、勒戒或強制戒治執行完畢釋放後
      ，5年內再犯施用第一、二級毒品罪，檢察官應依法追訴
      ，修正後該條例第23條第2項則規定，被告於觀察、勒戒
      或強制戒治執行完畢釋放後，3年內再犯施用第一、二級
      毒品罪，檢察官始應依法追訴，故修正後毒品危害防制條
      例第23條規定，較有利於被告，自應適用修正後之毒品危
      害防制條例第23條之規定。
　　㈣綜上，經新舊法比較結果，應適用被告行為時即修正前毒
      品危害防制條例第4條第2項、第17條第2項及修正後毒品
      危害防制條例第23條之規定論處。
　按刑事偵查技術上所謂之「釣魚偵查」，係指對於原已犯罪
    或具有犯罪故意之人，以設計引誘之方式，使其暴露犯罪事
    證，而加以逮捕或偵辦而言，此純屬偵查犯罪技巧之範疇，
    並未違反憲法對於基本人權之保障，且於公共利益之維護有
    其必要性存在，故依「釣魚」方式所蒐集之證據資料，原則
    上非無證據能力。又於此情形，因毒品購買者為辦案佯稱購
    買，而將販賣者誘出以求人贓俱獲，因其無實際買受之真意
    ，且在警察監視之下伺機逮捕，事實上亦不能真正完成買賣
    ，則該次行為，僅能論以販賣未遂（最高法院100年度臺上
    字第4498號判決意旨參照）。查，被告原即有販賣第二級毒
    品之犯意，經蔡奕震配合警方偵辦佯裝欲購買毒品而與被告
    聯繫，並約定交易毒品之數量、價格及地點後，由被告依約
    攜帶交易之毒品到達約定之交易地點與蔡奕震交易毒品，嗣
    由埋伏之員警加以逮捕，揆諸上開說明，佯裝欲購買毒品之
    蔡奕震雖無向被告購買毒品之真意，然被告主觀上原即有販
    賣毒品之犯意，客觀上又已著手於販毒第二級毒品構成要件
    行為之實行，僅因購毒者蔡奕震實際上無買受毒品之真意，
    始未能完成毒品交易而未遂，然其此部分所為，仍已該當於
    販賣第二級毒品未遂罪。
　核被告就犯罪事實欄㈠至㈤所為，均係犯修正前毒品危害防制
    條例第4條第2項之販賣第二級毒品罪；就犯罪事實欄㈥所為
    ，係犯修正前毒品危害防制條例第4條第6項、第2項之販賣
    第二級毒品未遂罪，被告因販賣第二級毒品而持有第二級毒
    品純質淨重20公克以上之低度行為，應為其販賣第二級毒品
    之高度行為所吸收，不另論罪。被告就犯罪事實欄㈦所為，
    則係犯毒品危害防制條例第11條第3項之持有第一級毒品純
    質淨重10公克以上之罪、同條例第10條第2項之施用第二級
    毒品罪。又實務上針對罪數問題所建立之吸收犯理論中，所
    謂「高度行為吸收低度行為」，係基於法益侵害之觀點，認
    為當高度行為之不法內涵足以涵蓋低度行為時，方得論以吸
    收犯，而98年5月20日修正，並於同年11月20日施行之毒品
    危害防制條例第11條，既將同屬持有毒品行為之處罰依數量
    多寡而分別論處，可見立法者係有意以行為人持有的毒品數
    量，區別其行為不法內涵的高低，是以，縱令行為人係為供
    個人施用而持有毒品，並進而施用是項毒品，如其持有之毒
    品數量已逾毒品危害防制條例第11條第3項至第6項所規範者
    ，則該次持有毒品之不法內涵，已非施用毒品前後零星持有
    毒品所得涵蓋，故應認持有法定數量以上毒品之行為屬重度
    行為，而吸收施用毒品之輕度行為（最高法院104年度臺非
    字第199號判決意旨參照）。犯罪事實欄㈦部分，被告持有
    之第一級毒品純質淨重達13.09公克，已逾10公克，其持有
    之第一級毒品數量既達法定數量以上，揆諸上開說明，其持
    有法定數量以上毒品之行為不法內涵，已較施用第一級毒品
    為高。是被告施用第一級毒品之輕度行為，應為持有第一級
    毒品純質淨重10公克以上之重度行為所吸收；被告為施用第
    二級毒品而持有第二級毒品，其持有之低度行為應為施用之
    高度行為所吸收，均不另論罪。被告持有純質淨重10公克以
    上之第一級毒品海洛因後予以施用，並同時施用第二級毒品
    甲基安非他命，係一行為同時觸犯持有第一級毒品純質淨重
    10公克以上罪及施用第二級毒品罪，為想像競合犯，應依刑
    法第55條之規定，從一重論以持有第一級毒品純質淨重10公
    克以上罪。
　被告就犯罪事實欄㈠、㈡犯行，與黃玉芳俱有犯意之聯絡及行
    為之分擔，應論以共同正犯。
　被告就犯罪事實欄㈠至㈦各次犯行，犯意各別、時空互異，應
    予分論併罰。
　刑之加重、減輕事由：
  　㈠被告前因公共危險案件，經臺灣臺南地方法院以104年度交
      簡字第101號判決判決處有期徒刑2月確定，於104年5月28
      日易科罰金執行完畢，有臺灣高等法院被告前案紀錄表在
      卷可憑（見本院1631卷第73頁）。其於受有期徒刑執行完
      畢後，5年內故意再犯本件有期徒刑以上之各罪，固均為
      累犯，然查被告前案構成累犯事由之公共危險罪與本案販
      賣第二級毒品、持有第一級毒品純質淨重10公克以上、施
      用第二級毒品犯行之罪名、罪質不同，犯罪手段、動機顯
      屬有別，難認其對於本案犯行具有特別惡性，且被告係在
      前案執行完畢近3年後方為本案犯行，亦不足認其有刑罰
      反應力薄弱，被告固為累犯，然經審酌被告本案所犯之罪
      與前案間罪名、法益種類及罪質均有不同，因認本案於法
      定刑度範圍內，審酌各項量刑事由後，已足以充分評價被
      告所應負擔之罪責，依司法院釋字第775號解釋意旨，認
      尚無加重其刑之必要，爰不加重其刑，以符罪刑相當原則
      及比例原則。
  　㈡被告就犯罪事實欄㈥所為販賣第二級毒品犯行，並未完成
      毒品交易，爰依刑法第25條第2項後段之規定，按既遂犯
      之刑度減輕其刑。
　　㈢被告就犯罪事實欄㈠至㈥所示販賣第二級毒品既、未遂犯行
      ，已於警詢、偵訊時自白，復於原審及本院準備程序、審
      理時均坦承犯罪，已如上述，均應依修正前毒品危害防制
      條例第17條第2項規定，減輕其刑。被告就犯罪事實欄㈦
      所示持有第一級毒品純質淨重10公克以上犯行，雖均於警
      詢、偵訊時及原審、本院準備程序、審理時自白，已如上
      述，然被告此部分係犯毒品危害防制條例第11條之罪，自
      與毒品危害防制條例第17條第2項規定不符，即無從依此
      規定減輕其刑，附此敘明。
　　㈣按毒品危害防制條例第17條第1項規定所稱之「供出毒品來
      源，因而查獲其他正犯或共犯者」，係指犯罪行為人供出
      毒品來源之對向性正犯，或與其具有共同正犯、共犯（教
      唆犯、幫助犯）關係之毒品由來之人的相關資料，客觀上
      足使偵查犯罪之公務員得據以對之發動偵查，並因而破獲
      者。所謂「查獲」，指「確實查獲其人、其犯行」而言，
      然不以所供出之人業據檢察官起訴或法院判刑確定為限。
      如查獲之證據，客觀上已足確認該人、該犯行者，亦屬之
      （最高法院109年度臺上字第1893號判決參照）。又按毒
      品危害防制條例第17條第1項所稱「供出毒品來源」，依
      該條項文義及立法目的解釋，係指供出與其所犯罪有關之
      「本案毒品來源」而言，若被告所供出之毒品來源與其所
      犯之本案無關，而係另案犯罪之毒品來源，縱警方因而查
      獲他案之正犯或共犯，祇能就其所犯另案依上述規定減輕
      或免除其刑，尚不能就與其供出毒品來源無關之本案予以
      減輕或免除其刑。又所稱「毒品來源」，係指被告原持有
      供己犯同條項所列之罪之毒品源自何人之謂，所言「查獲
      」，除指查獲該其他正犯或共犯外，並兼及被告所指其毒
      品來源其事。故所謂「供出毒品來源，因而查獲」，必以
      被告所稱供應自己毒品之人與嗣後查獲之其他正犯或共犯
      間具有關聯性，始稱充足。又所謂「供出毒品來源」，係
      指犯該條例所定上開各罪之人，供出其所犯上開各罪該次
      犯行之毒品來源而言。亦即須所供出之毒品來源，與其被
      訴之各該違反毒品危害防制條例犯行有直接關聯者，始得
      適用上開規定減免其刑，並非漫無限制（最高法院104年
      度臺上字第620號判決參照）。查：
　　　⒈被告於警詢及偵訊時供稱其於107年10月18日在臺南市○
        區○○街000巷00號日租套房向董正仁購入約400公克甲基
        安非他命等語（見偵30121卷第136至137頁、第185頁背
        面），而檢察官依被告所供毒品來源進行偵查後，確實
        查獲董正仁販賣甲基安非他命予被告之犯嫌，並向原審
        提起公訴，業據檢察官於本案起訴書載明，可見檢警確
        因被告供出之毒品來源因而查獲上手董正仁，且依本院
        認定事實，犯罪事實欄㈤、㈥所示各次毒品交易，均係
        於被告上開向董正仁購入毒品之後發生，參照上開說明
        ，足認被告上開所供毒品來源，與其被訴犯罪事實欄㈤
        、㈥所示販賣甲基安非他命犯行有直接關聯，爰就犯罪
        事實欄㈤、㈥所示犯行，依毒品危害防制條例第17條第1
        項規定，減輕其刑。
　　　⒉至犯罪事實欄㈠至㈣所示各次毒品交易，顯均係於被告上
        開向董正仁購入毒品之前即已發生，復無證據可證明犯
        罪事實欄㈠至㈣被告販賣之毒品來源與董正仁有所關聯
        。又經本院函詢偵查機關，除毒品來源董正仁外，有無
        因被告供出甲基安非他命來源，而查獲其他正犯或共犯
        ，臺南市政府警察局新營分局函覆稱：本分局未因被告
        甲○○供出毒品來源而查獲其他正犯或共犯等語，臺灣臺
        中地方檢察署回覆稱：被告甲○○之毒品來源除同案被告
        董正仁外，其餘均未查獲等語，高雄市警察局前鎮分局
        亦函覆稱：有關貴院函查甲○○涉及毒品案，遭臺南市政
        府警察局第五分局查獲時，並無供出毒品來源等語，有
        臺南市政府警察局新營分局110年8月27日南市警營偵字
        第1100457502號函、臺灣臺中地方檢察署110年8月27日
        中檢謀周108偵27716字第1109082905號函、110年8月30
        日中檢謀湯107毒偵4687字第1109083167號函、高雄市
        政府警察局前鎮分局110年10月2日高市警前分偵字第11
        073073300號函附卷可參（見本院1631卷第125、127、1
        33、213頁），是犯罪事實欄㈠至㈣之犯行，尚難認符合
        毒品危害防制條例第17條第1項之減刑規定。
　　　⒊被告於警詢中固供稱其犯罪事實欄㈦所示持有海洛因來
        源係向某臺南藥頭綽號「豬哥」之許慧迪購買等語（見
        偵30121卷第126頁）。惟經原審及本院向偵查機關臺中
        市政府警察局第一分局、臺灣臺中地方檢察署函詢有無
        因被告所供海洛因來源而查獲正犯或共犯，經臺中市政
        府警察局第一分局查覆略以：因甲○○與上手進行毒品交
        易時皆使用通訊軟體語音通話，故未留下文字訊息及其
        他證據佐證，本分局員警於獲得指揮檢察官許可後，曾
        借提甲○○欲實施誘捕偵查其上手許慧迪，惟經甲○○多次
        聯繫許慧迪，許慧迪似已有警覺，不願出面交易毒品，
        無法順利完成誘捕偵查行動，故未查獲許慧迪或其他正
        犯或共犯等語，有該局108年4月28日中市警一分偵字第
        1080022722號函、110年8月26日中市警一分偵字第1100
        034579號函文暨偵查佐徐韋傑職務報告在卷可查（見原
        審489卷二第63頁、本院1631卷第129至131頁）。故實
        難認被告有「供出第一級毒品來源，因而查獲其他正犯
        或共犯」之情形，此部分自無毒品危害防制條例第17條
        第1項之減免規定適用，附此敘明。
　　㈤按刑法第59條所規定之酌量減輕其刑，係裁判上之減輕，
      必以犯罪之情狀顯可憫恕，認為科以最低度刑仍嫌過重者
      ，始有其適用。如別有法定減輕之事由者，應優先適用法
      定減輕事由減輕其刑後，猶嫌過重時，方得為之（最高法
      院98年度臺上字第6342號判決意旨參照）。是衡酌刑法第
      59條規定之適用，必須犯罪另有特殊之原因與環境，在客
      觀上足以引起一般同情，認為即予宣告法定低度刑期尤嫌
      過重者，始有其適用，而禁絕毒品政策，乃世界先進國家
      之共識，凡具有一般智識之人，均能有所知悉瞭解，被告
      自難諉為不知，其為牟私利而為販賣第二級毒品予他人，
      殘害國民身心健康至鉅，嚴重破壞社會秩序，惡性難謂輕
      微，衡諸其犯罪情節，難認在客觀上有何足引起一般人同
      情而確可憫恕之情，況被告本件販賣第二級毒品犯行，分
      別得依刑法第25條第2項及毒品危害防制條例第17條第1項
      、第2項規定減輕其刑，更無情輕法重之憾，尚無刑法第5
      9條酌減其刑規定適用之餘地。
　　㈥另按刑法第71條第2項規定「有二種以上之減輕者，先依較
      少之數減輕之」，又同法第66條規定「有期徒刑、拘役、
      罰金減輕者，減輕其刑至二分之一。但同時有免除其刑之
      規定者，其減輕得減至三分之二」。是被告上開如附表一
      編號5所示販賣第一級毒品罪部分，前分別有修正前毒品
      危害防制條例第17條2項、毒品危害防制條例17條第1項之
      減輕原因，則依據刑法第71條第2項規定，當先依其他規
      定減輕、遞為減輕其刑，再依同條例第17條第1項遞行減
      輕其刑，依法自不得以較不利於被告之順序，先依毒品危
      害防制條例第17條第1項減輕其刑（最高法院99年度台上
      字第203號刑事判決意旨參照）。被告就犯罪事實欄㈤所
      示販賣第二級毒品犯行，同時具有毒品危害防制條例第17
      條第1項、第2項減輕其刑規定之適用，依法應依毒品危害
      防制條例第17條第2項、第1項遞減輕之；被告就犯罪事實
      欄㈥所示販賣第二級毒品犯行，同時具有刑法第25條第2
      項及毒品危害防制條例第17條第1項、第2項減輕其刑規定
      之適用，依法應依刑法第25條第2項、毒品危害防制條例
      第17條第2項、第1項遞減輕之，且本院參以被告此部分供
      出毒品來源而查獲之情節，認以減輕其刑為已足，尚無免
      除其刑之必要。
　撤銷原審部分判決及自為判決之理由：
　　㈠原審審理結果，認被告犯事實欄㈠至㈦所示販賣第二級毒品
      、持有第一級毒品純質淨重10公克以上等罪罪證明確，分
      別論罪科刑暨定其應執行刑，及為相關沒收之諭知，固非
      無見。惟查：
　　　⒈本院認為被告本案犯行雖構成累犯，然本案於法定刑度
        範圍內，審酌各項量刑事由後，已足以充分評價被告所
        應負擔之罪責，依司法院釋字第775號解釋意旨，認尚
        無加重其刑之必要，原審認被告前揭犯行，應依刑法第
        47條規定加重其刑，容有未洽。
　　　⒉犯罪事實欄㈠所示犯行，係由被告交付甲基安非他命予
        陳皓軒，犯罪事實欄㈡所示犯行，則係由共犯黃玉芳交
        付甲基安非他命予陳皓軒，原審判決記載上開二次犯行
        均係由被告、黃玉芳交付甲基安非他命予陳皓軒，亦有
        違誤。
　　　⒊被告僅持扣案之蘋果廠牌型號IPHONE 8行動電話聯繫犯
        罪事實欄㈠至㈥所示犯行之購毒者，原審就扣案非供犯
        罪使用之蘋果廠牌型號IPHONE 6S行動電話亦諭知宣告
        沒收，有所不當。
　　　⒋被告上訴意旨認本案販賣第二級毒品犯行應有刑法第59
        條規定之適用，雖無理由，業經本院敘明如前，然原判
        決既有前揭可議之處，自應由本院撤銷改判。
　　㈡本院審酌被告明知海洛因為第一級毒品、甲基安非他命為
      第二級毒品，使用容易成癮，若濫行施用，非但對施用者
      身心造成傷害，而因其成癮性，常使施用者經濟地位發生
      實質改變而處於劣勢，容易造成家庭破裂戕害國力，對社
      會危害甚鉅，又其正值青壯，非無工作能力，竟不思以正
      途謀取所需，而為本案販賣毒品犯行，戕害國民身心健康
      及危害社會治安，所為應與非難，且持有第一級毒品數量
      達純質淨重10公克以上，已對社會治安造成一定影響，惟
      僅供己施用，並未轉讓或販賣他人，並考量被告販賣第二
      級毒品之次數、對象人數、交易價額，被告遭扣案之第二
      級毒品純質淨重多達1,099.81公克，及被告犯後坦承犯行
      ，態度尚佳，暨本案犯罪之目的、手段、被告於本院審理
      中自述之智識程度及家庭生活狀況（見本院1631卷第241
      、242頁）等一切情狀，分別量處如附表「主文（含宣告
      刑及沒收）」欄所示之刑，並定其應執行刑如主文第二項
      所示之刑。
　　㈢沒收部分：
　　　⒈按查獲之第一、二級毒品，不問屬於犯人與否，均沒收
        銷燬之，毒品危害防制條例第18條第1項定有明文。又
        按以營利為目的販入毒品，經多次販賣後，持有剩餘毒
        品被查獲，其各次販賣毒品行為，固應併合處罰。惟該
        持有剩餘毒品之低度行為，應僅為最後一次販賣毒品之
        高度行為所吸收，不另論罪，故就該查獲之剩餘毒品，
        祇能於最後一次之販賣毒品罪宣告沒收銷燬，不得於各
        次販賣毒品罪均宣告沒收銷燬（最高法院98年度臺上字
        第3823號、98年度臺上字第3337號判決參照）。被告遭
        扣案第二級毒品甲基安非他命24包（驗餘淨重1,146.17
        公克），係本件查獲之第二級毒品，且據被告於偵訊時
        供稱係供其販賣等語（見偵30121卷第115頁背面），依
        上開說明，上開扣案甲基安非他命自應依毒品危害防制
        條例第18條第1項之規定，於被告本件最後一次販賣第
        二級毒品即犯罪事實欄㈥之犯行項下諭知沒收銷燬之。
        被告遭扣案第一級毒品海洛因2包（驗餘淨重16.86公克
        ），係本件查獲之第一級毒品，且據被告於偵訊時供稱
        係供自己施用等語（見偵30121卷第115頁背面），依上
        開說明，上開扣案海洛因自應依毒品危害防制條例第18
        條第1項之規定，於被告本件犯罪事實欄㈦之持有第一
        級毒品純質淨重10公克以上犯行項下諭知沒收銷燬之。
        又盛裝上開毒品之包裝袋，係供包裝上開毒品之用，縱
        於檢測時將上開毒品取出，仍無法完全予以析離，應與
        上開毒品一併諭知沒收銷燬；至送鑑定耗損毒品部分，
        顯已滅失，自無庸再諭知沒收銷燬，併此指明。
　　　⒉次按犯毒品危害防制條例第4條至第9條、第12條、第13
        條或第14條第1項、第2項之罪者，其供犯罪所用之物，
        不問屬於犯罪行為人與否，均沒收之，毒品危害防制條
        例第19條第1項定有明文。查扣案蘋果廠牌型號IPHONE 
        8行動電話1具（含門號0000000000號晶片卡1張），係
        被告用以聯繫購毒者，為本案販賣第二級毒品犯行所用
        之物，業據被告於本院審理時供述明確（見本院1631卷
        第241頁），扣案之電子磅秤3臺為被告所有供用以秤量
        及分裝本件所販賣之第二級毒品之用，業據被告於原審
        審理時供述明確（見原審489卷三第321頁），是上開蘋
        果廠牌型號IPHONE 8行動電話、電子磅秤，均應依毒品
        危害防制條例第19條第1項規定，於犯罪事實欄㈠至㈥即
        附表編號1至6所示販賣第二級毒品罪項下諭知沒收。
　　　⒊另按供犯罪所用、犯罪預備之物或犯罪所生之物，屬於
        犯罪行為人者，得沒收之，刑法第38條第2項定有明文
        。扣案之夾鏈袋3包，係被告所有，預備供其分裝第二
        級毒品販賣使用，亦經被告於原審審理時供述明確（見
        原審489卷三第321頁），應依刑法第38條第2項規定，
        於犯罪事實欄㈠至㈥即附表編號1至6所示販賣第二級毒
        品罪項下諭知沒收。扣案吸食器1組、玻璃球3個，均為
        被告所有供其同時施用第一級毒品及第二級毒品之用，
        業據被告於警詢時供述明確（見偵30121卷第18、20頁
        ），應依刑法第38條第2項規定，於犯罪事實欄㈦即附
        表編號7所示持有第一級毒品純質淨重10公克以上犯罪
        項下諭知沒收。
　　　⒋再按刑法第38條之1第1項本文規定「犯罪所得，屬於犯
        罪行為人者，沒收之」、第3項規定「前二項之沒收，
        於全部或一部不能沒收或不宜執行沒收時，追徵其價額
        」。查犯罪事實欄㈠即附表編號1所示販賣毒品所得3,5
        00元，犯罪事實欄㈡即附表編號2所示販賣毒品所得3,5
        00元，均未扣案，應依上揭規定，分別於犯罪事實欄㈠
        、㈡即附表編號1、2所示販賣第二級毒品罪項下諭知沒
        收之，於全部或一部不能沒收或不宜執行沒收時，追徵
        其價額。被告犯罪事實欄㈤即附表編號5所示販賣毒品
        所得10萬元（此部分金額經被告於偵查中辦理自動繳回
        ），應依上揭規定，於犯罪事實欄㈤即附表編號5所示
        販賣第二級毒品罪項下諭知沒收之。
　　　⒌另本件員警同時扣得被告所持有現金146,400元、蘋果廠
        牌型號IPHONE 6S行動電話1具、第三級毒品愷他命1包
        、含第三級毒品4-甲基甲基卡西酮之咖啡包1包，據被
        告於原審及本院審理時供稱現金是繳納罰金用，蘋果廠
        牌型號IPHONE 6S行動電話與本案無關等語（見原審489
        卷三第321頁、本院1631卷第241頁）；於警詢時供稱愷
        他命、咖啡包均是購買來供自己施用等語（見偵30121
        卷第18頁）。且無證據證明上開物品係被告本件犯罪所
        得，或供本件犯罪所用或所生之物，自不得於本案宣告
        沒收，附此敘明。
肆、適用之法律：
　　依刑事訴訟法第368條、第369條第1項前段、第364條、第29
    9條第1項前段，判決如主文。　　
本案經檢察官鐘祖聲提起公訴、檢察官廖育賢追加起訴，檢察官
李芳瑜到庭執行職務。
中　　華　　民　　國　　110 　年　　11　　月　　25　　日
            刑事第三庭    審判長法　官  楊  真  明
　　　　　　　　　　　　        法　官  邱  顯  祥
　　　　　　　　　　　　　      法　官  楊  欣  怡
以上正本證明與原本無異。
如不服本判決應於收受送達後20日內向本院提出上訴書狀，其未
敘述上訴理由者，並得於提起上訴後20日內向本院補提理由書（
均須按他造當事人之人數附繕本）「切勿逕送上級法院」。因疫
情而遲誤不變期間，得向法院聲請回復原狀。

                                書記官  孫  銘  宏
　　　　　　　　　　　　　　　　
中　　華　　民　　國　　110 　年　　11　　月　　25　　日
附錄本案論罪科刑法條全文：
修正前毒品危害防制條例第4條
製造、運輸、販賣第一級毒品者，處死刑或無期徒刑；處無期徒
刑者，得併科新臺幣二千萬元以下罰金。
製造、運輸、販賣第二級毒品者，處無期徒刑或七年以上有期徒
刑，得併科新臺幣一千萬元以下罰金。
製造、運輸、販賣第三級毒品者，處七年以上有期徒刑，得併科
新臺幣七百萬元以下罰金。
製造、運輸、販賣第四級毒品者，處五年以上十二年以下有期徒
刑，得併科新臺幣三百萬元以下罰金。
製造、運輸、販賣專供製造或施用毒品之器具者，處一年以上七
年以下有期徒刑，得併科新臺幣一百萬元以下罰金。
前五項之未遂犯罰之。
毒品危害防制條例第10條
施用第一級毒品者，處6月以上5年以下有期徒刑。
施用第二級毒品者，處3年以下有期徒刑
毒品危害防制條例第11條
持有第一級毒品者，處三年以下有期徒刑、拘役或新臺幣三十萬
元以下罰金。
持有第二級毒品者，處二年以下有期徒刑、拘役或新臺幣二十萬
元以下罰金。
持有第一級毒品純質淨重十公克以上者，處一年以上七年以下有
期徒刑，得併科新臺幣一百萬元以下罰金。
持有第二級毒品純質淨重二十公克以上者，處六月以上五年以下
有期徒刑，得併科新臺幣七十萬元以下罰金。
持有第三級毒品純質淨重五公克以上者，處二年以下有期徒刑，
得併科新臺幣二十萬元以下罰金。
持有第四級毒品純質淨重五公克以上者，處一年以下有期徒刑，
得併科新臺幣十萬元以下罰金。
持有專供製造或施用第一級、第二級毒品之器具者，處一年以下
有期徒刑、拘役或新臺幣十萬元以下罰金。

附表
編號 犯罪事實 主文（含宣告刑及沒收）   1 如犯罪事實欄㈠ 甲○○共同販賣第二級毒品，累犯，處有期徒刑叁年玖月。扣案蘋果廠牌型號IPHONE 8行動電話壹具（含門號○○○○○○○○○○號晶片卡壹張）、電子磅秤叁臺、夾鏈袋叁包，均沒收之；未扣案之販賣毒品所得新臺幣叁仟伍佰元沒收之，於全部或一部不能沒收或不宜執行沒收時，追徵其價額。   2 如犯罪事實欄㈡ 甲○○共同販賣第二級毒品，累犯，處有期徒刑叁年玖月。扣案蘋果廠牌型號IPHONE 8行動電話壹具（含門號○○○○○○○○○○號晶片卡壹張）、電子磅秤叁臺、夾鏈袋叁包，均沒收之；未扣案之販賣毒品所得新臺幣叁仟伍佰元沒收之，於全部或一部不能沒收或不宜執行沒收時，追徵其價額。   3 如犯罪事實欄㈢ 甲○○共同販賣第二級毒品，累犯，處有期徒刑叁年捌月。扣案蘋果廠牌型號IPHONE 8行動電話壹具（含門號○○○○○○○○○○號晶片卡壹張）、電子磅秤叁臺、夾鏈袋叁包，均沒收之。   4 如犯罪事實欄㈣ 甲○○共同販賣第二級毒品，累犯，處有期徒刑叁年捌月。扣案蘋果廠牌型號IPHONE 8行動電話壹具（含門號○○○○○○○○○○號晶片卡壹張）、電子磅秤叁臺、夾鏈袋叁包，均沒收之。   5 如犯罪事實欄㈤ 甲○○共同販賣第二級毒品，累犯，處有期徒刑貳年陸月。扣案蘋果廠牌型號IPHONE 8行動電話壹具（含門號○○○○○○○○○○號晶片卡壹張）、電子磅秤叁臺、夾鏈袋叁包，均沒收之；扣案之販賣毒品所得新臺幣拾萬元沒收之。   6 如犯罪事實欄㈥ 甲○○共同販賣第二級毒品，未遂，累犯，處有期徒刑壹年陸月。扣案之第二級毒品甲基安非他命貳拾肆包（驗餘淨重壹壹肆陸點壹柒公克）均沒收銷燬之，扣案蘋果廠牌型號IPHONE 8行動電話壹具（含門號○○○○○○○○○○號晶片卡壹張）、電子磅秤叁臺、夾鏈袋叁包，均沒收之。   7 如犯罪事實欄㈦ 甲○○持有第一級毒品純質淨重十公克以上，累犯，處有期徒刑壹年貳月。扣案之第一級毒品海洛因貳包（驗餘淨重壹陸點捌陸公克）均沒收銷燬之，扣案之扣案吸食器壹組、玻璃球叁個沒收之。